【裁判字號】    98,執消債更,167
【裁判日期】    990720
【裁判案由】    更生事件
【裁判全文】
臺灣臺北地方法院民事裁定       98年度執消債更字第167號
聲  請  人
即債務人    李乙樺
代  理  人  黃俊六律師
相  對  人
即債權人    華南商業銀行股份有限公司
法定代理人  王濬智
代  理  人  賴良茜
相  對  人
即債權人    澳商澳盛銀行集團股份有限公司台北分公司
法定代理人  經天瑞
相  對  人
即債權人    渣打國際商業銀行股份有限公司
法定代理人  曾璟璇
相  對  人
即債權人    豐(台灣)商業銀行股份有限公司
法定代理人  鄭海泉
相  對  人
即債權人    聯邦商業銀行股份有限公司
法定代理人  李憲章
代  理  人  陳偉介
            蕭智中
            林欣宜
相  對  人
即債權人    萬泰商業銀行股份有限公司
法定代理人  盧正昕
代  理  人  郭峰
            莊政文
            王怡潔
相  對  人
即債權人    台新國際商業銀行股份有限公司
法定代理人  吳清文
相  對  人
即債權人    日盛國際商業銀行股份有限公司
法定代理人  陳  棠
相  對  人
即債權人    花旗（台灣）商業銀行股份有限公司
法定代理人  利明
相  對  人
即債權人    大台北商業銀行股份有限公司
            股份有限公司)
法定代理人  王正義
上列當事人聲請消費者債務清理事件，本院裁定如下：
    主  文
債務人所提如附件一所示之更生方案應予認可。
債務人在未依更生條件全部履行完畢前，應受如附件二所示之生
活程度限制。
    理  由
一、本件原債權人美商甲○銀行股份有限公司在台分行部分營業
    、資產及負債依企業併購法分割予甲○(台灣)商業銀行股份
    有限公司；原債權人香港商香港上海甲○銀行股份有限公司
    在台分行部分營業、資產及負債依企業併購法分割予甲○ (
    台灣 )商業銀行股份有限公司；原債權人荷商荷蘭銀行股份
    有限公司在台資產、負債及營業由澳商澳盛銀行集團股份有
    限公司台北分公司承受，有行政院金融監督管理委員會函各
    在卷足憑，其等聲明承受本件程序，核無不合，應予准許，
    合先敘明。
二、按債務人有薪資、執行業務所得或其他固定收入，法院認更
    生方案之條件公允者，得不經債權人會議可決，逕依債務人
    之聲請或依職權以裁定認可更生方案；法院為認可之裁定時
    ，因更生方案履行之必要，對於債務人在未依更生條件全部
    履行完畢前之生活程度，得為相當之限制，消費者債務清理
    條例第64條第1項、第62條第2項分別定有明文。
三、查本件債務人聲請更生，前經本院98年度消債更字第 5號裁
    定開始更生程序在案，債務人與配偶甲○○共同經營占美美
    食店，每月平均淨收入為新台幣(下同)55,000元，並由債務
    人與甲○○平均各得27,500元，有債務人於民國99年2月4日
    及同年 7月13日陳報之收入計算書在卷可稽，此觀諸財政部
    臺北市國稅局信義分局核定占美美食店於98年1月至3月、10
    月至12月之銷售額各為 249,600元、平均每月銷售額經核定
    為83,200元，扣除租金成本 20,000元(按債務人承租台北市
    ○○街000號1、2樓及地下室，每月租金 32,000元，二樓供
    債務人、甲○○及兩名未成年子女居住，一樓、地下室供經
    營美食店之用，債務人以租金20,000元部分列為經營美食店
    之成本，餘 12,000元改列為家庭生活開支)，再扣除每月水
    、電、天然瓦斯費成本平均7,195元(按債務人陳報各月份水
    費收據六張合計13,063元，平均每兩個月 2,177元，每月1,
    089元，扣除列為家庭生活支出之400元，餘 689元為營業成
    本；各月份電費收據六張合計 76,783元，平均每兩個月12,
    797元，每月 6,399元，扣除列為家庭生活支出之1,000元，
    餘5,399元為營業成本；各月份天然瓦斯費收據六張合計18,
    078元，平均每兩個月3,013元，每月 1,507元，扣除列為家
    庭生活支出之400元，餘1,107元為營業成本，綜上，美食店
    每月水、電、天然瓦斯費之成本為7,195元(689+5,399+1,10
    7=7,195)，每月平均收入約計 56,005元(83,200-20,000-7,
    195=56,005元 )，上開金額尚未扣除食材成本等支出，與債
    務人陳報美食店每月平均淨收入55,000元相當，堪認債務人
    與甲○○平均每月各得27,500元為可採，有財政部臺北市國
    稅局營業稅查定課徵核定稅額繳款書、房屋租賃契約書、水
    費、電費、天然瓦斯費收據等各在卷可稽。依債務人所提如
    附件所示之更生方案，其條件為自更生方案確定後之次月10
    日為第1期，以每1個月為1期，第 1期至第9期，每期清償6,
    326元，第10期至第41期，每期清償9,626元，第42期至第96
    期，每期清償12,926元，並於每期當月10日依債權比例按期
    分別給付予各債權人，總清償數額 1,075,896元，清償成數
    47.62%。該更生方案經轉知各債權人，除債權人台新國際商
    業銀行股份有限公司以書面確答同意外，其餘債權人均以書
    面確答不為同意，不符消費者債務清理條例第60條第 2項規
    定之可決條件。
四、再查債務人配偶甲○○名下僅有86年份之汽車一輛，債務人
    與甲○○兩人名下均無財產，有97年及98年稅務電子閘門財
    產所得調件明細表等附卷可稽。債務人以其每月收入27,500
    元，每月支出提列21,174元，包括個人生活費14,574元、與
    配偶甲○○各分擔兩名未成年子女扶養費 6,600元，有債務
    人所提財產及收入狀況報告書在卷可稽，均遠低於行政院主
    計處公布之99年台北市每人每月最低生活費用14,614元，並
    無浪費情事。而其第1期至第9期，每期以每月收入扣除支出
    後之全部餘額即 6,326元為清償，第10期至第41期，以其長
    女甲○○於100年 1月30日成年後陸續免除扶養費3,300元移
    作清償，每期增加清償數額至 9,626元，第42期至第96期，
    以其次女甲○○於102年9月11日成年後陸續免除扶養費3,30
    0元移作清償，每期增加清償數額至 12,926元。徵諸甲○○
    現就讀大學一年級、甲○○現就讀高職一年級，有學費收據
    在卷足憑，甲○○於成年後仍為在學學生，甲○○完成高職
    學業後亦有升學可能，惟債務人仍於其成年後勉力陸續增加
    還款金額，再觀諸債務人患有肺疾，體力不若常人，有自發
    性氣胸手術同意書在卷足憑(見本院98年度消債更字第5號卷
    ) ，難期於自營美食店之餘再兼差增加收入。綜上，足認債
    務人已恪盡清償能事，該方案核屬公允、適當、可行，且無
    同條例第63條及第64條第 2項所定不應認可之消極事由存在
    ，爰依同條例第64條第 1項規定，不經債權人會議可決，以
    裁定認可該更生方案。另依同條例第62條第 2項規定，就債
    務人在未依更生條件全部履行完畢前之生活程度，予以相當
    之限制。
五、據上論結，本件更生方案應予認可，並就債務人之生活程度
    予以相當之限制。依消費者債務清理條例第64條第 1項、第
    62條第2項規定，裁定如主文。
六、如不服本裁定，應於裁定送達後10日內，以書狀向本院司法
    事務官提出異議。
中    華    民    國    99    年     7    月    20    日
              民事執行處 司法事務官  林夢雯
附件一：更生方案。
附件二：更生債務人之生活限制。

司法院資訊處製作；財團法人民間司法改革基金會備份。
